臺灣桃園地方法院刑事判決　　　　　　　 94年度易字第342號
公　訴　人　臺灣桃園地方法院檢察署檢察官
被　　　告　甲○○
　　　　　　乙○○
　　　　　　丙○○
　　　　　　丁○○
　　　　　　庚○○
　　　　　　辛○○
　　　　　　癸○○
　　　　　　子○○
　　　　　　丑○○
　　　　　　寅○○
　　　　　　卯○○
　　　　　　Ｌ○○
　　　　　　戌○○
　　　　　　亥○○
　　　　　　天○○
　　　　　　地○○
　　　　　　宇○○
　　　　　　宙○○
　　　　　　Ａ○○
　　　　　　Ｂ○○
　　　　　　Ｃ○○
　　　　　　Ｄ○○
　　　　　　Ｅ○○
　　　　　　Ｆ○○
　　　　　　Ｇ○○
　　　　　　Ｉ○○
　　　　　　Ｊ○○
　　　　　　Ｋ○○
上列被告因賭博案件，經檢察官提起公訴（93年度偵字第11229
號、94年度偵字第2184號），本院審理中，經檢察官聲請改依協
商程序而為判決，本院判決如下：
一、主文
    甲○○、乙○○、丙○○、丁○○、庚○○、辛○○、癸○○、子○○、丑○○、寅○○、卯○○、Ｌ○○、戌○○、
    亥○○、天○○、地○○、宇○○、宙○○、Ａ○○、Ｂ○○、Ｃ○○、Ｄ○○、Ｅ○○、Ｆ○○、Ｇ○○、Ｉ○○、
    Ｊ○○、Ｋ○○在公眾得出入之場所賭博財物，各處罰金壹
    仟元，如易服勞役，均以佰元折算壹日。均緩刑貳年。扣
    案之電動賭博機具七ＰＫ雙魚座柒拾台（含IC板柒拾片）、
    跑馬大型檯壹台（含IC板玖片）、賓果行星大型檯壹台（含
    IC板玖片），均沒收。
二、事實
    乙○○前曾因賭博案件，經本院於民國八十八年二月二十五
    日以八十七年度易字第三四七八號判決判處罰金二千元確定
    ；庚○○前曾因賭博案件，經本院於八十三年三月二十二日
    以八十三年度易字第六二六號判決罰金一千元確定；子○○
    前曾因懲治盜匪條例、賭博、藥事法、竊盜等案件，分別經
    本院、台灣板橋地方法院、台灣苗栗地方法院判處有期徒刑
    七年、罰金一千元、有期徒刑九月、十月確定，於八十九年
    十二月十四日縮短刑期假釋出監，於九十二年十月十六日縮
    短刑期執行完畢，假釋未經撤銷，未執行之刑以已執行完畢
    論；丑○○前曾因賭博案件，經本院於八十二年二月二十四
    日以八十二年度壢刑簡字第一二號判決判處罰金一千元確定
    ；寅○○前曾因違反建築法案件，經本院於八十六年五月一
    日以八十六年度易字第一八一五號判決判處有期徒刑二月確
    定；地○○前曾因水污染防治法及公共危險案件，分別經台
    灣高等法院及本院以八十五年度上易字第一一九七號、九十
    二年度桃交簡字第一五一三號判決判處有期徒刑五月、拘役
    五十日確定；Ｃ○○前曾因賭博、傷害案件，經本院以八十
    二年度桃簡字第一二號、八十二年度易字第三九九四號判決
    罰金三千元、拘役二十日確定；Ｇ○○前曾因賭博案件，經
    本院以八十三年度易字第三六五三號判決判處罰金一千五百
    元確定，詎渠等猶不知悔改，未○○（另行審結）為桃園縣
    中壢市○○路十五號吉力電子遊戲場之實際負責人，基於常
    業賭博之犯意，僱用與之具有共同犯意聯絡之Ｈ○○、Ｐ○○（以上二人另行審結）擔任店內員工，而以店內設置之電
    動賭博機具，與不特定之賭客賭博財物，其賭博之方式為以
    新台幣（下同）一千元開分一千分，每押一注十分至二十分
    ，最高押四注，依機檯上所出現之倍率把玩，如賭贏則可向
    Ｈ○○、Ｐ○○兌換現金，而以此賭博為常業，嗣於九十三
    年七月十四日十四時二十分許，適有賭客Ｍ○○、辰○○、
    巳○○、黃○○（以上四人另由台灣桃園地方法院檢察署檢
    察官為不起訴處分）、丑○○、癸○○、丁○○、酉○○、
    戊○○（以上二人另行審結）、庚○○、Ｏ○○、午○○（
    以上二人另行審結）、甲○○、丙○○、地○○、Ｆ○○、
    玄○○、申○○（以上二人另行審結）、Ｉ○○、Ｂ○○、
    己○○（另行審結）、Ｊ○○、寅○○、Ｌ○○、辛○○、
    天○○、Ｅ○○、宇○○、子○○、Ａ○○、Ｃ○○、卯○○、乙○○、Ｄ○○、Ｎ○○（另行審結）、宙○○、亥○○、Ｋ○○、Ｇ○○、戌○○、壬○○（另行審結）等共四
    十一人在店內賭博時，為桃園縣政府警察局督察室警員會同
    中壢分局警員持搜索票當場查獲，並扣得電動賭博機具七Ｐ
    Ｋ雙魚座七十台（含IC卡七十片）、跑馬大型檯一台（含IC
    卡九片）、賓果行星大型檯一台（含IC卡九片）、不明紀錄
    表一疊、打卡卡片二十八張、攝影鏡頭十二個、個人電腦三
    組、桃園縣政府函一份、電視監視系統一組、鑰匙（三支）
    一串、行動電話三支（含SIM 卡三片）、數位相機一台、開
    分鑰匙一支、聯絡電話簿一本、客戶紀錄表六張、員工守則
    二張、總洗表三張等物，始悉上情。
二、本件經檢察官與被告甲○○、乙○○、丙○○、丁○○、庚○○、辛○○、癸○○、子○○、丑○○、寅○○、卯○○
    、Ｌ○○、戌○○、亥○○、天○○、地○○、宇○○、宙
    ○○、Ａ○○、Ｂ○○、Ｃ○○、Ｄ○○、Ｅ○○、Ｆ○○
    、Ｇ○○、Ｉ○○、Ｊ○○、Ｋ○○於審判外達成協商之合
    意，且被告甲○○、乙○○、丙○○、丁○○、庚○○、辛○○、癸○○、子○○、丑○○、寅○○、卯○○、Ｌ○○
    、戌○○、亥○○、天○○、地○○、宇○○、宙○○、Ａ
    ○○、Ｂ○○、Ｃ○○、Ｄ○○、Ｅ○○、Ｆ○○、Ｇ○○
    、Ｉ○○、Ｊ○○、Ｋ○○亦均已認罪，其合意內容為：被
    告甲○○、乙○○、丙○○、丁○○、庚○○、辛○○、癸○○、子○○、丑○○、寅○○、卯○○、Ｌ○○、戌○○
    、亥○○、天○○、地○○、宇○○、宙○○、Ａ○○、Ｂ
    ○○、Ｃ○○、Ｄ○○、Ｅ○○、Ｆ○○、Ｇ○○、Ｉ○○
    、Ｊ○○、Ｋ○○願受科刑範圍為罰金一千元，緩刑二年。
    經查，上開協商合意並無刑事訴訟法第四百五十五條之四第
    一項所列情形之一，檢察官聲請改依協商程序而為判決，本
    院爰不經言詞辯論，於協商合意範圍內為協商判決，合予敘
    明。
三、扣案之七ＰＫ雙魚座七十台（含IC卡七十片）、跑馬大型檯
    一台（含IC卡九片）、賓果行星大型檯一台（含IC卡九片）
    係電動賭博機具，於警方查獲斯時有插電營業，均為當場賭
    博之器具，應依刑法第二百六十六條第二項規定宣告沒收。
    另扣案之電動賭博機具計分紀錄表一疊、攝影鏡頭十二個、
    個人電腦三組（含電磁記錄）、電視監視系統一組、七ＰＫ
    雙魚座機台開分鑰匙一支、客戶紀錄表六張、總洗表三張等
    物，係同案被告未○○所有，且係關於記載該店經營之情況
    、機臺開洗分紀錄及會員名稱之事項，與賭博相關，應為同
    案被告未○○所有供（或預備供）經營賭博業所用之物，爰
    於同案被告未○○部分審結時另行處理。至打卡卡片二十八
    張、桃園縣政府函一份、鑰匙（三支）一串、行動電話三支
    （含SIM 卡三片）、數位相機一台、聯絡電話簿一本、員工
    守則二張等物，衡情均非供同案被告未○○犯賭博罪所必須
    使用之物品，且與被告甲○○等人犯賭博罪應無關連，本院
    就此部分，認無併予諭知沒收之必要，附此敘明。
四、應適用之法條：刑事訴訟法第四百五十五條之四第二項、第
    四百五十五條之八、第二百九十九條第一項前段，刑法第二
    百六十六條第一項前段、第二項、第四十二條第二項、第七
    十四條第一款、第二款，罰金罰鍰提高標準條例第一條前段
    、第二條，判決如主文。
五、本判決除有刑事訴訟法第四百五十五條之四第一項第一款、
    第二款、第四款、第六款、第七款所定情形之一，或違反同
    條第二項規定，得自收受判決送達之日起十日內，向本院提
    出上訴書狀，上訴於第二審法院外，不得上訴。
本案經檢察官劉承武到庭執行職務。
中　　華　　民　　國　　94　　年　　10　　月　　6 　　日
                  刑事第四庭  審判長法　官　黃斯偉
                                    法  官  陳心婷
                                    法  官  張淑華
以上正本證明與原本無異。
                                    書記官　郭中明
中　　華　　民　　國　　94　　年　　10　　月　　6 　　日
附本案論罪科刑法條：
刑法第266 條（普通賭博罪）
在公共場所或公眾得出入之場所賭博財物者，處一千元以下罰金
。但以供人暫時娛樂之物為賭者，不在此限。
當場賭博之器具與在賭檯或兌換籌碼處之財物，不問屬於犯人與
否，沒收之。
